臺北高等行政法院裁定
111年度訴字第850號
原      告  周勝欽                                    

上列原告與被告新北市烏來區公所間民事事件，原告提起行政訴
訟，本院裁定如下：
   主  文
本件移送至臺灣臺北地方法院。
   理  由
一、按「公法上之爭議，除法律別有規定外，得依本法提起行政
    訴訟。」「法院認其無審判權者，應依職權以裁定將訴訟移
    送至有審判權之管轄法院。」行政訴訟法第2條、法院組織
    法第7條之3第1項前段分別定有明文。有關當事人起訴發生
    審判權錯誤之解決方式，上揭法院組織法第7條之3第1項之
    規定，依行政法院組織法第47條：「本法未規定者，準用法
    院組織法及其他有關人事法律之規定。」為行政法院所準用
    。又我國關於行政訴訟與民事訴訟之審判，依現行法律之規
    定，係採二元訴訟制度，分由不同性質之法院審理。關於公
    法關係所生之爭議，由行政法院審判，因私法關係所生之爭
    執，則由普通法院審判。是行政法院審判權對象乃公法性質
    之爭議，個案爭議如屬私法性質，則應循民事訴訟程序請求
    救濟，始為適法；且當事人對訟爭事件是否為公法爭議有爭
    執時，法院應先為裁定。
二、次按「（第1項）債權人之請求，以給付金錢或其他代替物
    或有價證券之一定數量為標的者，得聲請法院依督促程序發
    支付命令。（第2項）支付命令之聲請與處理，得視電腦或
    其他科技設備發展狀況，使用其設備為之。其辦法，由司法
    院定之。」「支付命令之聲請，專屬債務人為被告時，依第
    1條、第2條、第6條或第20條規定有管轄權之法院管轄。」
    民事訴訟法第508條及第510條分別定有明文。是原告以給付
    金錢為標的而聲請法院依督促程序核發支付命令，應循民事
    訴訟程序，而非屬行政爭訟範圍；倘向行政法院聲請，行政
    法院應依職權裁定將聲請移於有受理權限之管轄法院。
三、原告聲請意旨略以：因債務人即被告新北市烏來區公所不法
    侵占債權人即原告保留地環山段655地號土地所有權成為公
    共道路，總面積40.19平方公尺×公告現值每平方公尺新臺幣
    （下同）5,400元，共計217,026元，依原住民保留地開發管
    理辦法第41條規定，應予補償原告損失。爰聲請債務人應給
    付原告217,026元及自民國111年7月7日起至清償日止，按年
    息百分之5計算利息，為此聲請核發支付命令等語。
四、經查，原告係以給付金錢為標的而聲請法院依督促程序核發
    支付命令，揆諸前開規定及說明，應循民事訴訟程序，向民
    事法院聲請核發，行政法院並無受理之權限。爰依首揭規定
    ，將本件移送於有受理權限之臺灣臺北地方法院，並裁定如
    主文。　　
中　　華　　民　　國　　111　 年　　7 　  月　　20 　 日
                    臺北高等行政法院第一庭
                              審判長法  官　許瑞助 
                                    法  官　孫萍萍 
                                    法  官　林家賢  
上為正本係照原本作成。
如不服本裁定，應於送達後10日內向本院提出抗告狀（須按他造
人數附繕本）。
中　　華　　民　　國　　111　 年　　7 　  月　　20 　 日
                                    書記官  許婉茹